it: Tensione della parte di accensione del natante: 12 V; 24 V; 48 V; 6 V; Altro
tr: Deniz aracı ateşleme parçası voltajı: 12 V; 24 V; 48 V; 6 V; Diğer
hr-HR: Napon dijela za paljenje plovila: 12 V; 24 V; 48 V; 6 V; Ostalo
nl: Watervaartuig ontstekingsonderdeel voltage: 12 V; 24 V; 48 V; 6 V; Overige
de: Spannung des Zündsystems des Wasserfahrzeugs: 12 V; 24 V; 48 V; 6 V; Sonstige
zh-CN: 船舶点火部件电压: 12 V; 24 V; 48 V; 6 V; 其他
hu: Vízi jármű gyújtóalkatrészének feszültsége: 12 V; 24 V; 48 V; 6 V; Egyéb
lt-LT: Vandens transporto priemonės uždegimo dalies įtampa: 12 V; 24 V; 48 V; 6 V; Kita
da: Spænding for tændingsdel til fartøj: 12 V; 24 V; 48 V; 6 V; Andet
ro-RO: Tensiunea piesei de aprindere pentru ambarcațiuni: 12 V; 24 V; 48 V; 6 V; Altele
pt-BR: Embarcação tensão da peça de ignição: 12 V; 24 V; 48 V; 6 V; Outros
nb: Spenning i båtens tenningsdel: 12 V; 24 V; 48 V; 6 V; Annet
sv: Spänning för tändningsdelen i vattenfarkosten: 12 V; 24 V; 48 V; 6 V; Övrigt
pt-PT: Tensão da peça de ignição da embarcação: 12 V; 24 V; 48 V; 6 V; Outro
sk-SK: Napätie v zapaľovacom systéme plavidla: 12 V; 24 V; 48 V; 6 V; Iné
cs: Napětí zapalování plavidla: 12 V; 24 V; 48 V; 6 V; Jiné
th: แรงดันไฟฟ้าของชิ้นส่วนจุดระเบิดของเรือ: 12 V; 24 V; 48 V; 6 V; อื่นๆ
ko: 선박 점화 부품 전압: 12V; 24V; 48V; 6V; 기타
bg-BG: Напрежение на запалителен компонент за плавателен съд: 12 V; 24 V; 48 V; 6 V; Други
fi: Vesikulkuneuvon sytytysosan jännite: 12 V; 24 V; 48 V; 6 V; Muu
fr: Tension de la pièce d’allumage d’embarcation: 12 V; 24 V; 48 V; 6 V; Autre
ja: 水上バイク点火部品電圧: 12 V; 24 V; 48 V; 6 V; その他
pl: Napięcie części zapłonowej jednostki pływającej: 12 V; 24 V; 48 V; 6 V; Inne
el: Τάση τμήματος ανάφλεξης σκάφους: 12 V; 24 V; 48 V; 6 V; Άλλο
en: Watercraft ignition part voltage: 12 V; 24 V; 48 V; 6 V; Other
ru: Напряжение детали системы зажигания водного транспорта: 12 В; 24 В; 48 В; 6 В; Другое
sl-SI: Napetost vžigalnega dela plovila: 12 V; 24 V; 48 V; 6 V; Drugo
es: Voltaje parcial del sistema de encendido de la embarcación: 12 V; 24 V; 48 V; 6 V; Otro
vi: Điện áp bộ phận đánh lửa của tàu thuyền: 12 V; 24 V; 48 V; 6 V; Khác
zh-TW: 船艇點火零件電壓: 12 V; 24 V; 48 V; 6 V; 其他